臺灣高等法院民事裁定
110年度抗字第711號
抗  告  人  黃啟得  

            黃啟賢  
            黃啟瑞  
上列抗告人因與相對人張建鴻等間確認會員權不存在事件，對於
中華民國110年5月12日臺灣桃園地方法院110年度重訴字第152號
裁定，提起抗告，本院裁定如下：
    主  文
抗告駁回。
抗告費用由抗告人負擔。
    理  由
一、按提起民事訴訟，應依民事訴訟法第77條之13規定繳納裁判
    費，此為必須具備之程式。又起訴不合程式或不備其他要件
    而其情形可以補正者，審判長應定期間先命補正，逾期不補
    正者，法院應以裁定駁回之，民事訴訟法第249條第1項第6
    款亦有明文。次按當事人就法院所為訴訟標的價額之核定，
    依民事訴訟法第77條之1第4項規定，固得為抗告，惟依同法
    第491條第1項規定，並不影響原命補繳裁判費期間之進行，
    如原告逾期未補繳裁判費，法院得以裁定駁回其訴（最高法
    院108年度台抗字第957號裁定、110年度台抗字第39號裁定
    意旨參照）。
二、查抗告人於原法院起訴確認相對人對福德祠神明會之會員權
    不存在事件，未據繳納裁判費，經原法院於民國109年10月2
    1日以109年度補字第495號裁定核定訴訟標的價額為新臺幣
    （下同）1億8,273萬4,600元，應徵第一審裁判費152萬9,09
    8元，命抗告人於裁定送達後14日內補繳，該裁定於109年10
    月30日合法送達，有送達證書在卷可稽（見原法院卷第103
    頁）。雖抗告人就核定訴訟標的價額部分，提起抗告及再抗
    告，經本院109年度抗字第1674號裁定及最高法院110年度台
    抗字第361號裁定駁回，並於110年4月16日送達，抗告人顯
    逾相當期限仍未補繳上開裁判費，有案件繳費狀況查詢清單
    、多元化案件繳費狀況查詢清單、原法院收費答詢表查詢、
    民事科查詢簡答表附卷可稽（見原法院卷第133至139頁），
    原裁定駁回其訴，並無違誤。至抗告人泛稱相對人並非福德
    祠神明會會員云云，核與本件認定起訴不合法無涉，附此敘
    明。
三、綜上所述，抗告人逾期未補正應繳裁判費，原裁定以其起訴
    不合法予以駁回，並無違誤。抗告意旨指摘原裁定不當，聲
    明廢棄，為無理由，應予駁回。
四、據上論結，本件抗告為無理由，爰裁定如主文。 
中　　華　　民　　國　　110 　年　　7 　　月　　5 　　日
                  民事第四庭
　　　　　　　　　      審判長法　官  傅中樂
  　　　　　　　　　　　　　　法　官  吳燁山
  　　　　　　      　　　　　法　官  趙伯雄
正本係照原本作成。
本裁定除以適用法規顯有錯誤為理由外，不得再抗告。如提起再
抗告，應於收受送達後10日內委任律師為代理人向本院提出再抗
告狀。並繳納再抗告費新臺幣１千元。
中　　華　　民　　國　　110 　年　　7 　　月　　5 　　日
　　　　　　　　　　　　　    書記官　陳韋杉